Minutes et répertoires du notaire Charles GARNIER, 27 mai 1666 - 18 août 1703 (étude XXIX)
Archives nationales
- Répertoire(s) de Charles GARNIER, janvier 1650 - août 1703; MC/RE/XXIX/2
  - Répertoire. 1650, janvier - 1703, août, janvier 1650 - août 1703; MC/RE/XXIX/2
    Répertoire des notaires Etienne Corrozet (janvier 1650-21 mai 1666), Charles-François Garnier (27 mai 1666-août 1703).
    Informations concernant le classement et la cotation:
    Le niveau inférieur de description, quand il existe, correspond aux mentions d'actes contenues dans le répertoire. Parmi celles-ci, certaines peuvent y être décrites, de manière plus ou moins détaillée. Pour consulter l'acte proprement dit, il convient de rechercher la cote au niveau des articles (registre ou liasse) des minutes du notaire (cote de type 'MC/ET').